【裁判字號】    97,易,803
【裁判日期】    970415
【裁判案由】    毒品危害防制條例
【裁判全文】
臺灣板橋地方法院刑事判決               97年度易字第803號
公  訴  人  臺灣板橋地方法院檢察署檢察官
被      告  甲○○
上列被告因違反毒品危害防制條例案件，經檢察官提起公訴（96
年度偵字第16755 號），本院受理後被告為有罪之陳述，經改行
簡式審判程序，判決如下：
    主  文
甲○○持有第一級毒品，累犯，處有期徒刑伍月，如易科罰金，
以新臺幣壹仟元折算壹日。
扣案之第一級毒品海洛因淨重零點玖壹公克沒收銷燬。
    事  實
一、甲○○前於民國90年間因犯竊盜罪，經本院於91年2 月27日
    以90年度易字第2719號判處有期徒刑七月，再經臺灣高等法
    院於91年6 月24日以91年度上易字第943 號判決上訴駁回，
    並於同日確定；又於91年間因施用毒品案件，經本院以91年
    度重簡字第411 號判處有期徒刑六月，於91年8 月29日確定
    ；又於同年間因犯竊盜罪，經本院於91年7 月31日以91年度
    易字第1027號判處有期徒刑十月，於91年8 月30日確定；又
    於92年間因犯偽造文書等罪，經本院於92年6 月26日以92年
    度訴字第183 號分別判處有期徒刑三月（偽造文書部分）、
    四月（贓物部分），應執行有期徒刑六月，於92年7 月21日
    確定，嗣上開案件罪刑，再經本院以93年度聲字第595 號裁
    定應執行有期徒刑二年四月確定，經入監執行後，於93年11
    月9 日假釋出監，惟嗣經撤銷假釋，又入監執行殘刑四月又
    二十四日，於94年10月24日縮刑期滿執行完畢；又於94年間
    因犯竊盜罪，經本院於94年10月26日以94年度易字第1192號
    判處有期徒刑九月，於94年12月6 日確定；又於同年間因持
    有毒品案件，經本院於95年3 月30日以95年度簡字第1434號
    判處有期徒刑三月，於95年5 月18日確定，上開兩案罪刑，
    再經本院以95年度聲字第3155號裁定應執行有期徒刑十月確
    定，於96年1 月15日執行完畢（構成累犯）。甲○○復於96
    年間因犯竊盜罪，經臺灣桃園地方法院於96年4 月30日以96
    年度易字第662 號判處有期徒刑七月、七月，應執行有期徒
    刑十一月，於96年8 月20日確定，再經同院以96年度聲減字
    第2460號裁定各減為有期徒刑三月又十五日、三月又十五日
    ，應執行有期徒刑五月又十五日確定；又於同年間因施用毒
    品案件，經臺灣桃園地方法院於96年12月13日以96年度審易
    字第98號判處有期徒刑八月，減為有期徒刑四月，於97年1
    月14日確定（嗣上揭案件罪刑經合併執行，於96年12月17日
    入監，現尚執行中）。猶不知悔改，明知海洛因係毒品危害
    防制條例第2 條所定之第一級毒品，依法不得持有，竟仍於
    96年7 月18日晚上7 時55分許，在臺北縣土城市○○路○ 段
    189 巷5 弄5 號前，非法持有第一級毒品海洛因一包（淨重
    0.91公克），並藏放於其所駕駛之車牌號碼2511-RY 號自用
    小客車駕駛座上方遮陽板內，為警當場查獲，並扣得上開第
    一級毒品海洛因一包及第二級毒品安非他命吸食器一個（關
    於第二級毒品安非他命部分，因更涉施用犯嫌，由檢察官另
    行偵結起訴）。
二、案經臺北縣政府警察局土城分局報請臺灣板橋地方法院檢察
    署檢察官偵查起訴，經本院改依簡式審判程序審理。
    理  由
一、上揭犯罪事實，業據被告甲○○於本院審理時坦承不諱，而
    在被告車上扣得之白粉一包，經送法務部調查局鑑驗結果，
    確含第一級毒品海洛因成分，淨重0.91公克，有該局96年8
    月13日調科壹字第09623061850 號鑑定書在卷足稽，又被告
    經警詢問後所採集之尿液經送檢驗結果，呈施用第一級毒品
    海洛因之嗎啡類藥物陰性反應，有臺灣檢驗科技股份有限公
    司於96年8 月16日出具之濫用藥物尿液檢驗報告一件附卷可
    憑，足認被告自白與事實相符，罪證明確，犯行洵堪認定。
二、核被告所為，係犯毒品危害防制條例第11條第1 項之持有第
    一級毒品罪。而被告持有第一級毒品海洛因之數量，未達行
    政院發布之加重其刑之數量標準「淨重5 公克以上」，無加
    重其刑規定之適用，附此敘明。查被告前於90年間因犯竊盜
    罪，經本院於91年2 月27日以90年度易字第2719號判處有期
    徒刑七月，再經臺灣高等法院於91年6 月24日以91年度上易
    字第943 號判決上訴駁回，並於同日確定；又於91年間因施
    用毒品案件，經本院以91年度重簡字第411 號判處有期徒刑
    六月，於91年8 月29日確定；又於同年間因犯竊盜罪，經本
    院於91年7 月31日以91年度易字第1027號判處有期徒刑十月
    ，於91年8 月30日確定；又於92年間因犯偽造文書等罪，經
    本院於92年6 月26日以92年度訴字第183 號分別判處有期徒
    刑三月（偽造文書部分）、四月（贓物部分），應執行有期
    徒刑六月，於92年7 月21日確定，嗣上開案件罪刑，再經本
    院以93年度聲字第595 號裁定應執行有期徒刑二年四月確定
    ，經入監執行後，於93年11月9 日假釋出監，惟嗣經撤銷假
    釋，又入監執行殘刑四月又二十四日，於94年10月24日縮刑
    期滿執行完畢；又於94年間因犯竊盜罪，經本院於94年10月
    26日以94年度易字第1192號判處有期徒刑九月，於94年12月
    6 日確定；又於同年間因持有毒品案件，經本院於95年3 月
    30日以95年度簡字第1434號判處有期徒刑三月，於95年5 月
    18日確定，上開兩案罪刑，再經本院以95年度聲字第3155號
    裁定應執行有期徒刑十月確定，於96年1 月15日執行完畢，
    有臺灣高等法院被告前案紀錄表附卷可按，其於有期徒刑執
    行完畢後五年之內故意再犯本案之罪，係屬累犯，應依刑法
    第47條第1 項之規定加重其刑。爰審酌被告年值青壯，不思
    尋求正當之身心發展，竟持有足以導致精神障礙、性格異常
    之毒品，對於持有者本身及社會之危害程度非微，惟其於犯
    罪後尚能坦承犯行等一切情狀，量處如主文所示之刑，並諭
    知易科罰金之折算標準，以示懲儆。
三、扣案之第一級毒品海洛因淨重0.91公克，係查獲之毒品，不
    問屬於犯人與否，爰依毒品危害防制條例第18條第1 項前段
    規定，併予宣告沒收銷燬。
據上論斷，應依刑事訴訟法第273 條之1 第1 項、第299 條第1
項前段，毒品危害防制條例第11條第1 項、第18條第1 項前段，
刑法第11條前段、第47條第1 項、第41條第1 項前段，判決如主
文。
本案經檢察官劉仕國到庭執行職務
中    華    民    國    97    年    4     月    15    日
                  刑事第一庭    法  官  張江澤
以上正本證明與原本無異。
如不服本判決，應於判決送達後10日內，向本院提出上訴狀。
                                書記官  林怡秀
中    華    民    國    97    年    4     月    15    日
附錄本案論罪科刑法條全文：
毒品危害防制條例第11條
持有第一級毒品者，處三年以下有期徒刑、拘役或新臺幣五萬元
以下罰金。
持有第二級毒品者，處二年以下有期徒刑、拘役或新臺幣三萬元
以下罰金。
持有專供製造或施用第一、二級毒品之器具者，處一年以下有期
徒刑、拘役或新臺幣一萬元以下罰金。
持有毒品達一定數量者，加重其刑至二分之一，其標準由行政院
定之。


司法院資訊處製作；財團法人民間司法改革基金會備份。
